# 外币出资结汇时的汇兑损益直接记入当期损益，要不要进行纳税调整的？

提问人：ZCXX 时间：2013-03-09 09:30:26
外资出资的注册资本以即期汇率入账，
借：银行存款--外币 贷：实收资本
结汇后的差额做财务费用--汇兑损益
结汇时，借：银行存款--RMB 借或贷：财务费用--汇兑损益 贷：银行存款--外币， 财务费用中的汇兑损益直接记入当期损益，好象是不需进行纳税调整的 财务费用中的汇兑损益直接记入当期损益，好象是不需进行纳税调整的， 我们这里的汇算清缴要进行调整，请问这种做法对吗？

回答人：chenyiwei
这应是已实现且计入损益的汇兑损益，应没有理由纳税调整。事实上能否分清结汇的原币有多少是来源于外方出资也是个问题，尤其是在后续增资的情况下。